【裁判字號】    98,交聲,3558
【裁判日期】    990222
【裁判案由】    違反道路交通管理處罰條例聲明異議
【裁判全文】
臺灣桃園地方法院交通事件裁定        98年度交聲字第3558號
移送機關即
原處分機關  交通部公路總局新竹區監理所
異  議  人
即受處分人  甲○○
上列異議人因違反道路交通管理處罰條例案件，對交通部公路總
局新竹區監理所於民國98年11月19日所為之處分（原處分案號：
桃監裁罰字第裁52-AEY208503號、第裁52-AEY208504號），聲明
異議，本院裁定如下：
    主  文
異議駁回。
    理  由
一、原處分意旨略以：異議人即受處分人甲○○於民國98年9月2
    4日晚間6時58分許，駕駛案外人姚逸嫻所有車牌號碼1686-E
    G號自用小客車，行經台北市○○○路與長安西路19巷2弄口
    ，為警逕行舉發「闖紅燈（西向東）」、「違反處罰條例之
    行為不聽制止」之違規，嗣填掣北市警交字第AEY208503 號
    、第AEY208504 號舉發違反道路交通管理事件通知單（下稱
    舉發單）並移送原處分機關依道路交通管理處罰條例第五十
    三條第一項、第六十條第一項之規定，分別裁處罰鍰新臺幣
    （下同）二千七百元及三千元，併依同法第六十三條第一項
    第三款、第一款規定，各記違規點數三點、一點等語。
二、聲明異議意旨略以：伊因為聽見警員所吹的哨音很急促，且
    看見警員對伊比出前後舞動的手勢，伊以為是警員要伊繼續
    駕車前行，伊並無闖紅燈及不聽交通勤務警察制止之行為，
    爰依法聲明異議，請求撤銷原處分云云。
三、按行車管制號誌各燈號顯示之意義如左：五、圓形紅燈（一
    ）車輛面對圓形紅燈表示禁止通行，不得超越停止線或進入
    路口，道路交通安全標誌標線號誌設置規則第二百零六條定
    有明文。次按汽車駕駛人，行經有燈光號誌管制之交岔路口
    闖紅燈者，處新臺幣一千八百元以上五千四百元以下罰鍰。
    又汽車駕駛人，駕駛汽車有違反本條例之行為，經交通勤務
    警察或依法令執行交通稽查任務人員制止時，不聽制止或拒
    絕停車接受稽查而逃逸者，除按各該條規定處罰外，處三千
    元以上六千元以下罰鍰。而汽車駕駛人有第五十三條、第六
    十條第一項情形者，各記違規點數三點、一點，道路交通管
    理處罰條例第五十三條第一項、第六十條第一項、第六十三
    條第一項第三款、第一款亦有明定。
四、異議人固坦承其有於上開時、地駕駛車牌號碼1686-EG 號自
    用小客車，行經台北市○○○路與長安西路19巷2 弄口，且
    當時號誌已轉為紅燈，伊亦有見聞警員對伊吹哨子與比手勢
    等情，惟矢口否認有何違反道路交通管理處罰條例之違規行
    為，並以上情置辯。經查：
（一）異議人於上揭時、地，駕駛前述自用小客車因闖紅燈之違
      規行為，為警當場查獲並曾在其車前對其吹哨及以手勢指
      揮，然其未停車接受稽查而仍駕駛上開自用小客車離去，
      嗣由警員逕行舉發並移送原處分機關以異議人有駕車行經
      有燈光號誌管制之交岔路口闖紅燈及經交通勤務警察制止
      時，不聽制止等違規行為，爰依道路交通管理處罰條例第
      五十三條第一項及六十三條第一項第三款等規定，分別裁
      處異議人罰鍰二千七百元、三千元，並各記違規點數三點
      、一點等情，有舉發單、裁決書及送達證書在卷可稽，此
      部分事實堪以認定。
（二）依異議人於本院調查時供稱：我過停止線時號誌已經變成
      紅燈，警察比手勢的時候是站在我車頭前方平行的位置。
      警員第一次吹哨子是急促聲，而且他有比手勢，所以我有
      稍停下來，警察是直接對我比手勢及吹哨音等語（見本院
      卷第27至28頁、第32至33頁），與證人即舉發本件違規之
      警員許嘉尚於本院調查時具結證稱：我看到異議人的車子
      在南京西路18巷還沒有過停止線，我哨音吹完之後走到南
      京西路與長安西路19巷口的中間車道，該車在長安西路19
      巷口停止線之前有停下來，然後再慢慢滑行往前，他車子
      前輪滑到超過停止線，我立刻吹哨子兩聲制止，該車並沒
      有停還繼續往前，我再次吹哨子兩聲，該車也沒有停，所
      以我就拿出相機對他拍照。第一次異議人在我面前，我有
      用指揮棒指著他，並且吹哨子，但該車不理我，第二次我
      只有吹哨子，因為長安西路19巷口會有車子出來，所以我
      沒有去追他，第一次我吹哨子時有朝他的內側車道方向行
      走三、四步，之後他已經沒有辦法攔阻等語（見本院卷第
      30至31頁），顯見異議人確有於前揭時、地駕駛上開自用
      小客車闖紅燈，雖證人許嘉尚對其吹哨及以手勢攔停，然
      異議人均未停車接受稽查，而仍駕車離去。
（三）雖異議人以上情置辯，然衡諸情理，若當時已有行人及其
      他車輛依其行向之綠燈號誌正在通過該路口，則指揮之警
      員應無准許其他行向之車輛通行該路口之理，否則不但交
      通秩序將受影響，更可能因此發生人傷車損之交通事故。
      而依異議人於陳述意見狀中表示：當時有部分行人穿越馬
      路等語（見本院卷第19頁）與證人許嘉尚於本院調查時具
      結證稱：行人穿越道有人在行走等語（見本院卷第31頁）
      相符，是依常情觀之，證人許嘉尚即無允許異議人通過該
      路口之理。且證人許嘉尚於本院調查時復證稱：我沒有將
      我的手左右或是前後揮動，我是用指揮棒對著他，因為行
      人穿越道有人在行走，如果異議人撞到行人我要負責，而
      且他被撞到我也要負責，所以我一定要去制止異議人等語
      （見本院卷第31頁）再參佐本件違規發生時間為晚間6 時
      58分許，乃下班交通尖峰時間，且由證人許嘉尚提出之現
      場照片亦可看見該路口當時確有行人及行車通行，益徵異
      議人所辯與常情不符。又依異議人於本院調查時具結供稱
      ：當時好像只有我一台車往前開，因為警察是直接對我比
      手勢及吹哨音等語（見本院卷第33頁），則證人許嘉尚既
      僅針對異議人一人使用指揮棒並吹哨子示警，顯見證人許
      嘉尚所為之指揮，更無允許異議人通行之意，是以，本件
      異議人上開辯解實乃飾卸之詞，不足採信。
五、綜上所述，本件異議人違規事證明確，原處分機關依道路交
    通管理處罰條例第五十三條第一項、第六十條第一項之規定
    ，分別裁處罰鍰二千七百元及三千元，併依同法第六十三條
    第一項第三款、第一款規定，各記違規點數三點、一點之處
    分，於法並無不合，本件異議為無理由，應予駁回。
據上論斷，應依道路交通管理處罰條例第八十七條第二項，道路
交通案件處理辦法第十九條，裁定如主文。
中    華    民    國    99    年    2     月    22    日
                      交通法庭  法  官  李文娟
以上正本證明與原本無異。
如不服本裁定，應於裁定送達後5 日內向本院提出抗告狀。
                                書記官  蕭秀蓉
中    華    民    國    99    年    2     月    22    日

司法院資訊處製作；財團法人民間司法改革基金會備份。
